臺灣高等法院臺南分院刑事判決　　　　100年度上易字第200號
上　訴　人　臺灣雲林地方法院檢察署檢察官
被　　　告　王裕祥
選任辯護人　楊惠雯律師（扶助律師）
上列上訴人因被告詐欺案件，不服臺灣雲林地方法院99年度易字
第49號中華民國100年2月17日第一審判決（起訴案號：臺灣雲林
地方法院檢察署98年度偵緝字第58號），提起上訴，本院判決如
下：
    主  文
上訴駁回。
    理  由
一、公訴意旨略以：被告王裕祥與真實姓名、年籍均不詳之成年
    男子共同基於為自己不法所有意圖之犯意聯絡，組成詐騙集
    團，並分別為下列犯罪行為之分擔：
(一)被告於民國97年4月間某日，在蔡銘瑩（54年7月25日生）位
    於雲林縣北港鎮○○路128號之住處內，以不詳代價，取得
    蔡銘瑩所有中華郵政股份有限公司北港郵局帳號為00000000
    000000號帳戶（下稱蔡銘瑩郵局帳戶）之存摺、提款卡（含
    密碼）及印章等物。再於不詳時、地，將前揭物件交與所屬
    詐騙集團成員。嗣由該詐騙集團內某成員，於97年6月27日
    中午12時許，在不詳地點，致電林秋嫥（47年12月8日生）
    ，佯稱係林秋嫥弟弟林政彥，並以缺錢為由要求林秋嫥匯款
    新臺幣（下同）6萬元至蔡銘瑩郵局帳戶，林秋嫥因而陷於
    錯誤，而於同日中午12時13分許，至不詳郵局，以匯款方式
    ，將6萬元款項存入蔡銘瑩郵局帳戶內。嗣林秋嫥向其弟弟
    確認，始查覺受騙，因而報警處理（蔡銘瑩部分，業經檢察
    官以97年度偵字第5025號為緩起訴處分，檢察官誤載為邱永
    源，由原審逕予更正）。
(二)被告於97年5月12日至97年5月22日間某日，在不詳地點，以
    不詳代價，取得邱永源（原名邱財，41年8月10日生）所
    有臺灣中小企業銀行股份有限公司斗六分行帳號為00000000
    00號帳戶（下稱邱永源臺企帳戶）存摺、印章及提款卡（含
    密碼）等物。嗣於不詳時、地，將前揭物品交給其所屬詐騙
    集團之其他成員。再由該集團內之某成員於97年5月22日上
    午10時許，以撥打電話之方式，向簡適敏（62年7月9日生）
    佯稱係簡適敏朋友翁士衡，欲向簡適敏借款1萬元。簡適敏
    因而陷於錯誤，於同日中午至臺灣土地銀行股份有限公司某
    分行臨櫃匯款1萬元至邱永源臺企帳戶內，後經求證，始查
    知受騙（邱永源部分，另經原審斗六簡易庭以97年度六簡字
    第337號判處罪刑確定）。
(三)被告於97年5月間某日，在不詳地點，以不詳代價，自邱永
    源處取得邱永源所有中華郵政股份有限公司斗六西平路郵局
    帳號為00000000000000號帳戶（下稱邱永源郵局帳戶）存摺
    、印章及提款卡（含密碼）等物，並將前揭物件提供與其所
    屬之詐騙集團成員。嗣該詐騙集團內之某成員，於97年5月
    21日上午11時許，致電林鴻文，謊稱係林鴻文之朋友，亟需
    6萬元應急。林鴻文不疑有他，而於同日上午11時29分許，
    利用其及其同事余鳳鳴之網路銀行帳戶，以網路ATM之方式
    ，分2次匯款共計6萬元，至邱永源郵局帳戶內，事後經林鴻
    文向該友人查證，始悉受騙（邱永源部分，業經原審以97年
    度易字第954號判處罪刑確定）。
(四)被告復於97年（起訴書誤載為98年）6月間某日，以需匯款
    為由，而以不詳代價，說服邱永源向其前妻劉碧丸（48年2
    月12日生）借用劉碧丸所有中華郵政股份有限公司斗六西平
    路郵局帳號為00000000000000號帳戶（下稱劉碧丸郵局帳戶
    ）存摺、印章及提款卡（含密碼）。邱永源應允後即向劉碧
    丸商借前揭物品，並於取得劉碧丸郵局帳戶存摺等物後之不
    詳時間、地點，將劉碧丸郵局帳戶之存摺、印章及提款卡（
    含密碼）交與被告。被告則交與其所屬詐騙集團成員，供其
    等作為騙取他人財物使用之工具。嗣該等不詳年籍、姓名之
    詐騙成員於97年6月23日中午（起訴書誤載為上午）12時許
    ，撥打巫思靜（67年1月20日生）手機，誆稱係巫思靜之朋
    友，亟需3萬元應急，巫思靜因而陷於錯誤，並於同日晚上
    11時22分許，利用台新國際商業銀行股份有限公司自動櫃員
    機匯款3萬元至劉碧丸上開郵局帳戶內，事後巫思靜方知受
    騙（邱永源部分，業經原審以97年度易字第954號判處罪刑
    確定；劉碧丸部分，則經檢察官為不起訴處分確定）。因認
    被告與不詳姓名、年籍成年男子所屬詐騙集團共同涉犯刑法
    第339條第1項詐欺罪嫌。
二、關於證據能力之認定：
(一)按被告以外之人於偵查中向檢察官所為之陳述，依刑事訴訟
    法第159條之1第2項之規定，除顯有不可信之情況者，排除
    其得為證據外，原則上得為證據之使用；次按刑事訴訟法第
    158條之3固規定證人依法應具結而未具結者，其證言不得作
    為證據。惟所謂「依法應具結而未具結」，係指檢察官或
    法官以證人身份調查時，應依同法第186條有關具結之規定
    ，命證人供前或供後具結而言。若非以證人身份，而係以共
    同被告或共犯身份傳喚到庭為訊問時，其身份既非證人，即
    與「依法應具結」之要件不合，縱未命其具結，純屬檢察官
    或法官調查證據職權之適法行使，當無違法可言。又前揭不
    論係本案或另案在檢察官、法官面前作成未經具結之陳述（
    筆錄），雖屬被告以外之人於（本案）審判外所為之陳述，
    惟若已於本案審判中傳喚到庭並經具結作證，接受被告或其
    辯護人詰問，即已確保其訴訟防禦權，自得作為認定犯罪事
    實之判斷依據，最高法院99年度台上字第1158號判決、97年
    度台上字第1371號判決、96年度台上字第1677號判決意旨均
    可資參照。查證人蔡銘瑩於97年10月20日、邱永源於97年10
    月17日於偵查中檢察官面前製作之訊問筆錄（見97年度偵字
    第5025號卷【下稱97偵5025卷】第41頁至第43頁；97年度偵
    字第4945號卷【下稱97偵4945卷】第54頁至第56頁），檢察
    官係以共同被告身分傳喚渠等到庭而為訊問，固未經具結，
    然揆諸上開判決意旨之說明，其於原審審理中經傳喚到庭，
    並具結作證接受交互詰問，已確保被告王裕祥之訴訟防禦權
    ，是證人蔡銘瑩、邱永源於另案偵查中向檢察官所為之陳述
    ，應有證據能力，而得作為本案證據使用。
(二)又被告以外之人於審判外之言詞或書面陳述，除法律有規定
    者外，不得作為證據，刑事訴訟法第159條第1項定有明文。
    查證人蔡銘瑩於97年8月11日在警局詢問時、邱永源於97年8
    月3日在警局詢問時之陳述（97偵5025卷第16頁至第19頁；
    97偵4945卷第8頁至第10頁），均係被告以外之人於審判外
    之陳述，被告及其辯護人均不同意作為證據，且無同法第15
    9條之1至159條之5例外規定之情形，依上開規定，均無證據
    能力。惟同法第155條第2項復規定：「無證據能力、未經合
    法調查之證據，不得作為判斷之依據。」按之「證據能力」
    係指可供「嚴格證明」使用之資格，則此一「判斷對象」，
    自係指須經嚴格證明之犯罪事實之判斷而言。亦即認定犯罪
    事實所憑之證據，不僅須具有證據能力，且須經合法之調查
    ，否則不得作為有罪認定之依據。惟倘法院審理之結果，認
    被告被訴之犯罪事實並不存在，而應為無罪之諭知時，因所
    援為被告有利之證據並非作為認定犯罪事實之基礎，而係作
    為彈劾檢察官或自訴人所提證據之不具憑信性，其證據能力
    自無須加以嚴格限制。易言之，法院諭知被告無罪之判決時
    ，即使是不具證據能力之傳聞證據，亦非不得資為彈劾證據
    使用，以供法院綜合研判形成心證之參考（最高法院98年度
    臺上字第5774號判決意旨參照）。
(三)另被告以外之人於審判外之陳述，雖不符刑事訴訟法第159
    條之1至第159條之4之規定，而經當事人於審判程序同意作
    為證據，法院審酌該言詞陳述或書面陳述作成時之情況，認
    為適當者，亦得為證據。當事人、代理人或辯護人於法院調
    查證據時，知有第159條第1項不得為證據之情形，而未於言
    詞辯論終結前聲明異議者，視為有前項之同意，刑事訴訟法
    第159條之5定有明文。查本件檢察官、被告及辯護人於言詞
    辯論終結前，除上開證人蔡銘瑩、邱永源在警詢時之證述筆
    錄外，對其餘下述本院採為認定犯罪事實依據之各項證據之
    證據能力，均未聲明異議（見本院卷第60頁），本院審酌該
    等證據之取得過程並無瑕疵，與本案待證事實間復具有相當
    之關聯性，以之為本案證據並無不當，自得採為本件認定事
    實之基礎，合先敘明。
三、按犯罪事實應依證據認定之，無證據不得認定犯罪事實；不
    能證明被告犯罪者，應諭知無罪之判決，刑事訴訟法第154
    條第2項、第301條第1項分別定有明文。次按，事實之認定
    ，應憑證據，如未能發現相當證據，或證據不足以證明，自
    不能以推測或擬制之方法，以為裁判基礎；又認定不利於被
    告之事實，須依積極證據，苟積極證據不足為不利於被告事
    實之認定時，即應為有利於被告之認定，更不必有何有利之
    證據，最高法院40年臺上字第86號及30年上字第816號判例
    可資參照。據此，刑事訴訟上證明之資料，無論為直接證據
    或間接證據，均須達於通常一般之人均不致於有所懷疑，而
    得確信為真實之程度，始得據為有罪之認定，若關於被告是
    否犯罪之證明未能達此程度，而有合理性懷疑之存在，致使
    無從形成有罪之確信，根據「罪證有疑、利於被告」之證據
    法則，即不得遽為不利被告之認定，最高法院76年臺上字第
    4986號判例意旨可資參照。另檢察官對於起訴之犯罪事實，
    倘其所提出之證據，不足為被告有罪之積極證明，或其指出
    之證明方法，無從說服法院以形成被告有罪之心證，基於無
    罪推定之原則，自應為被告無罪判決之諭知，最高法院92年
    臺上字第128號判例意旨足資參照。
四、
(一)本件公訴意旨認被告涉有前揭共同詐欺罪嫌，無非係以：(一)
    證人即共同被告蔡銘瑩、邱永源警偵訊之證述、證人即被害
    人林秋嫥、巫思靜、林鴻文於警詢時之證述、證人劉碧丸之
    證詞；(二)證人林秋嫥郵局國內匯款執據、蔡銘瑩所有之北港
    郵局申設資料、歷史交易明細資料、證人邱永源及劉碧丸2
    人之斗六西平路郵局帳戶申請書、各該帳戶歷史交易明細、
    臺北富邦網路銀行轉帳交易通知、臺灣土地銀行網路ATM轉
    帳通知、台新國際商業銀行自動付款機客戶交易明細表、臺
    灣雲林地方法院檢察署（下稱雲林地檢署）97年度偵字第50
    25號緩起訴處分書、雲林地檢署97年度偵字第4945號不起訴
    處分、97年度偵字第4059號、第4945號起訴書、原審97年度
    易字第954號判決及原審斗六簡易庭97年度六簡字第337號判
    決為其主要論據。
(二)訊據被告固坦承其與邱永源相識，且不否認被害人林秋嫥、
    簡適敏、林鴻文及巫思靜分別受詐騙集團詐騙而匯款至蔡銘
    瑩、邱永源與劉碧丸前揭帳戶內之事實，惟堅詞否認有何共
    同詐欺之犯行，辯稱：其自己也有帳戶，不需借用他人之帳
    戶，且其未曾向邱永源借用任何人之存摺、提款卡及密碼，
    邱永源應該是交給陳登昭；另其根本不認識蔡銘瑩，也未曾
    向蔡銘瑩借用北港郵局之帳戶存摺、提款卡及密碼等語。
五、上開蔡銘瑩郵局帳戶、邱永源臺企帳戶、郵局帳戶及劉碧丸
    郵局帳戶，係蔡銘瑩於85年12月27日、邱永源於97年5月12
    日、94年10月4日及劉碧丸於76年2月17日所申設，有中華郵
    政股份有限公司北港郵局97年7月22日港097015號簡函暨蔡
    銘瑩開戶資料（見97偵5025卷第13頁至第15頁）、臺灣中小
    企銀斗六分行97年6月9日97斗六密字第90082號函暨邱永源
    申設人開戶資料（見97偵字第3647號卷【下稱97偵3647卷】
    第10頁至第11頁）、臺灣郵政股份有限公司（即中華郵政股
    份有限公司，下同）雲林郵局97年6月5日雲營字第09750007
    52號函、97年8月22日雲營字第0975001128號函暨邱永源開
    戶基本資料、歷史交易清單（見97偵4059卷第11頁至13頁、
    第48頁至第54頁）及臺灣郵政股份有限公司雲林郵局97年7
    月21日雲營字第0975000975號函暨劉碧丸開戶基本資料（見
    97偵4945卷第18頁至第19頁）等件在卷可佐。而被害人林秋
    嫥、簡適敏、林鴻文及巫思靜分別於97年6月27日中午12時
    許、97年5月22日上午10時許、97年5月21日上午11時許、97
    年6月23日中午12時許接獲自稱係被害人之家人或友人之來
    電佯以亟需用錢之名義，而要求匯款云云，被害人等人均不
    疑有他，陷於錯誤，遂依指示分別以匯款或轉帳之方式，將
    6萬元、1萬元、6萬元或3萬元存入蔡銘瑩、邱永源或劉碧丸
    上開帳戶，旋遭該詐騙集團成員全數提領等情，業據證人即
    被害人林秋嫥、林鴻文與巫思靜於警詢時、簡適敏於警詢及
    偵訊中指述明確（見97偵5025卷第5頁至第6頁；97偵3647卷
    第8頁至第9頁、第21頁至第22頁；97年度偵字第4059號卷【
    下稱97偵4059卷】第4頁至第5頁、第14頁至第15頁），並有
    郵政國內匯款執據、蔡銘瑩郵局帳戶97年6月27日交易資料
    （見97偵5025卷第7頁、第15頁）、邱永源所有臺灣中小企
    業銀行存款交易明細查詢單、臺灣土地銀行匯款申請書（見
    97偵3647卷第12頁、第15頁）、臺北富邦網路銀行轉帳交易
    通知、臺灣土地銀行網路ATM轉帳通知、邱永源所有西平路
    郵局歷史交易明細表（見97偵4059卷第9頁、第10頁、第54
    頁）、台新國際商業銀行自動付款機客戶交易明細單及劉碧
    丸所有西平路郵局97年6月20日至97年6月24日交易資料（見
    97偵4945卷第16頁、第20頁）各1份在卷可佐，上開詐騙事
    實固堪認屬實。然此情僅足證明被害人林秋嫥、簡適敏、林
    鴻文及巫思靜因遭人詐騙而將前揭款項存入蔡銘瑩、邱永源
    與劉碧丸上開帳戶之事實。
六、被告另以前詞置辯，是本案之爭點厥為關於被告有無基於共
    同詐欺之犯意聯絡，而取得證人蔡銘瑩、邱永源及劉碧丸上
    開帳戶存摺、提款卡（含密碼）等物，進而交付予詐騙集團
    ，而供作詐騙他人財物時匯款之用？經查：
(一)
  (1)證人蔡銘瑩於原審審理時經質之就被告向其洽借前揭帳戶之
    經過乙節，證述：邱財（即邱永源）於97年間某日在伊住
    處打麻將，牌局結束後邱財即自行離去，約莫30分鐘後，
    邱財又回到其住處，向其表示，被告現在人在門外等候，
    並告以因被告有朋友要匯錢給被告，但被告本身沒有帳戶可
    用，所以向其商借帳戶等情，其應允後，即將其所有北港郵
    局帳戶存摺、印章及提款卡（含密碼）等物交給邱永源，由
    邱永源拿出去門外交給被告，其沒有跟出去門外，並未親眼
    看見邱永源將帳戶存摺等物交給被告等語綦詳（見原審卷(三)
    第78頁反面至第81頁）；就商借帳戶存摺等物之對象、時間
    、地點及交付方式，已逐一證述詳盡，是就供證內容之整體
    觀之，審判中多所反覆推敲，且證人蔡銘瑩對答之流暢，難
    認係臨訟捏造之詞。
  (2)雖證人蔡銘瑩於檢察官以共同被告身分偵訊時另證述：被告
    於97年4、5月間，因需用帳戶匯款及提領匯入款項，而向其
    借用郵局帳戶存摺、印章及提款卡（含密碼）等語（見97偵
    5025卷第41頁至43頁）；復於原審審理時亦曾證稱：被告確
    曾於97年間，向其借用北港郵局帳戶存摺、印章、提款卡（
    含密碼）等物等語，是蔡銘瑩於偵查中及原審審理檢察官主
    詰問時均曾明確證稱將郵局帳戶存摺等物「借」給被告，然
    單就供證內容之整體觀之，如前述就證人蔡銘瑩於原審審理
    時就商借帳戶存摺等物之對象、時間、地點及交付方式，已
    逐一證述詳盡，對照以觀偵查中之供證筆錄，檢察官對於前
    揭細節，幾乎全無論述，是偵查中之筆錄是否可採已非無疑
    ；參以原審另針對證人於偵訊時及原審審理時檢察官主詰問
    時，何以均供稱前揭帳戶存摺等物借與被告使用乙節加以訊
    問，亦據證人蔡銘瑩證稱：在偵訊時會說是被告向其借用帳
    戶使用，是因邱財說是被告要用的，而其與邱財交情較
    好，其並不會懷疑邱財等語甚明（見原審卷(三)第78頁反面
    至第80頁至第80頁反面）。衡情，蔡銘瑩既與邱財間有一
    定的交情，邱永源既然告知蔡銘瑩係被告為匯款之用而商借
    帳戶，蔡銘瑩基於朋友間之信賴情誼而相信邱永源所述，亦
    認定邱永源會將其帳戶存摺等物交給被告，則其主觀上認為
    是被告借用前揭帳戶乙情，亦符事理之常；再佐以蔡銘瑩於
    檢察官主詰問時亦明確證稱被告曾於97年間向其借用郵局帳
    戶存摺等物（見原審卷(三)第77頁至第77頁反面），復經被告
    反詰問時方證稱並未親自將其帳戶存摺等物交與被告，而係
    透過邱永源交與被告等語明確（見原審卷(三)第77頁反面至第
    78頁），顯見其並無偏袒維護被告之情。況蔡銘瑩與被告交
    情尚淺，殊無於原審審理時甘冒偽證罪責處罰，僅為協助被
    告逃脫罪責之理，是其審判中之證述，應較為可採，參酌證
    人邱永源於本院審理時亦證稱：係伊去蔡銘瑩的家向蔡銘瑩
    拿存簿等語，足認證人蔡銘瑩證述其將郵局帳戶交與邱永源
    一節為真。
  (3)綜上，證人蔡銘瑩之郵局帳戶存摺等既係交付予邱永源，則
    證人蔡銘瑩對於邱永源取得郵局帳戶存摺等物後，既未親眼
    看見邱永源將其郵局帳戶存摺等物交給被告，自不得遽認邱
    永源取得蔡銘瑩郵局帳戶存摺等物後已確實交付被告。基此
    自難以證人蔡銘瑩上開供詞，而為不利被告之認定。
(二)
  (1)證人邱永源先於警詢中供稱：被告為向其友人借錢匯款之用
    而向其借用帳戶存摺、提款卡（含密碼）等物。其於97年6
    月間，向劉碧丸借得郵局存摺、提款卡及密碼等帳戶資料後
    ，即於同日某時，將劉碧丸的前揭郵局帳戶資料親手交給被
    告等語（見97偵4945卷第8頁至第10頁）；於檢察官偵訊時
    ，初以被告身分供稱其是經由陳登昭介紹而認識被告，因被
    告有匯款之需求，而透過陳登昭向其商借帳戶，其應允後即
    將其所有之臺企銀行帳戶、郵局帳戶及劉碧丸所有郵局帳戶
    之存摺、提款卡（含密碼）等物（下稱3本帳戶存摺等物）
    借給被告等語（見97偵4945卷第54頁至第60頁）。復以證人
    身分具結證稱：其因積欠陳登昭5,000元債務，而以3本帳戶
    存摺等物抵債，其後欲取回3本帳戶存摺等物時，陳登昭告
    以前開3本帳戶存摺等物已交給被告，且均已遺失等語（見
    98年度偵緝字第58號卷第42頁至第45頁）；於原審審理時，
    邱永源以證人身分證述其於97年4、5月間，先交1本帳戶存
    摺、提款卡（含密碼）交給陳登昭，隔一陣子，才將另外2
    本帳戶存摺、金融卡（含密碼）等物交由陳登昭抵債等語，
    但陳登昭有無交給被告，其並不知情等語（見原審卷(二)第34
    頁至第42頁反面）；於本院審理時亦證稱：自己臺灣中小企
    業銀行的存摺、印章、提款卡及中華郵政存摺、提款卡、印
    章，另劉碧丸的中華郵政的存摺、印章、提款卡，均交給陳
    登昭。因當時欠他的錢，他要伊拿東西去抵押，後來才知道
    陳登昭把帳戶拿去賣等語（見本院卷第63頁）。
  (2)由邱永源之上開證詞可見，究竟是何人向邱永源借用3本帳
    戶存摺等物，而3本帳戶存摺等物又係交付予何人，邱永源
    前後證述相歧且差異甚大。況除警詢時明確供述「親手」將
    3本帳戶存摺等物交給被告外，其餘歷次供述或證述均稱係
    透過陳登昭轉交，則實際上陳登昭有無轉交3本帳戶存摺等
    物，並非邱永源所親自見聞。是自難以邱永源警詢時單一次
    之供述，即認邱永源有「親手」將3本帳戶存摺等物交給被
    告。
  (3)再於審判實務上，或可見虛捏或誣指他人犯罪之舉或欲藉推
    由他人承擔主要責任俾獲自身刑責減輕，其動機原因不一而
    足，要非鮮見之事。而邱永源於檢警調查之初（即97年6月
    28日警局詢問時、97年7月29日、97年10月3日檢察官偵訊時
    ）均供稱其所有之臺企及郵局帳戶存摺等物已遺失（見97偵
    3647號卷第4頁至第7頁、第21頁至第22頁），足見其藉詞脫
    免自身罪責在先，其後雖於檢察官偵訊時坦認有將前開3本
    帳戶存摺等物交付他人之事實，然針對其所交付對象為何人
    乙節，或稱親手交給被告、或稱是拿給陳登昭，陳登昭再轉
    交被告，前後供詞不一，則其證述之可信性已令人起疑。對
    於證人邱永源前開證詞之轉變，及為何在偵查中供稱3本帳
    戶是借與被告使用等疑問，業據其於原審審理時證稱：是陳
    登昭要其指證是被告拿走，但其不清楚何以陳登昭要其指證
    被告等語明確（見原審卷(二)第243頁反面、第244頁）。而陳
    登昭於97年間，曾有因幫助詐欺案件而經檢警調查，並向原
    審聲請簡易判決處刑，嗣因陳登昭死亡而經原審為不受理判
    決，業經原審依職權核閱相關卷宗（原審97年度易字第890
    號）無訛。是陳登昭要求邱永源指認係被告取得前開3本帳
    戶一節，以期脫免自身罪責，亦不無可能。惟因陳登昭已於
    97年9月18日死亡，有個人基本資料查詢結果1紙在卷可佐（
    見原審卷(二)第49頁），是邱永源證述將上開3本帳戶存摺、
    提款卡（含密碼）拿給陳登昭，復由陳登昭轉交與被告一節
    ，因陳登昭死亡，而無從加以調查，致邱永源前於偵查中證
    稱將前開3本帳戶存摺等物係拿給被告之證詞，並無其他證
    據得補強勾稽為真，自難憑採。另參證人蔡銘瑩於原審審理
    時證述以被告名義向其洽借帳戶之人為邱永源，且其交付帳
    戶之對象亦為邱永源等語明確（見原審卷(三)第78頁、第79頁
    ），足見邱永源就本案犯罪事實有切身利害關係，可認邱永
    源前揭證述或有虛捏或誣指他人犯罪，藉以託詞卸責之可能
    性甚高。基此，邱永源證詞之憑信性即屬薄弱，自難以邱永
    源上開供詞，而為不利被告之認定。
(三)至臺灣雲林地方法院檢察署（下稱雲林地檢署）97年度偵字
    第5025號係對被告蔡銘瑩之前揭出借存摺之詐欺犯行所為之
    緩起訴處分，又雲林地檢署97年度偵字第4945號就證人劉碧
    丸之前揭出借存摺等物所為之不起訴處分，另同署97年度偵
    字第4059號、第4945號起訴書及原審97年度易字第954號判
    決及原審斗六簡易庭97年度六簡字第337號判決則係證人邱
    永源經雲林地檢署起訴後由原審分別以幫助詐欺罪判處有期
    徒刑確定，亦與被告無關，而無法遽為不利於被告之認定。
(四)是被告是否有基於共同詐欺之犯意聯絡，而取得證人蔡銘瑩
    、邱永源及劉碧丸上開帳戶存摺、提款卡（含密碼）等物，
    進而交付予詐騙集團，即存有合理之懷疑。
七、綜上所述，公訴人所提出之證據，或其指出證明之方法，未
    能使本院之心證達到確信其為真實之程度，就被告是否取得
    蔡銘瑩、邱永源及劉碧丸前揭帳戶存摺、提款卡（含密碼）
    或印章等物，復提供詐騙集團使用，而共同詐取林秋嫥、簡
    適敏、林鴻文及巫思靜財物之犯行，仍有合理懷疑之存在，
    此外，復查無其他積極之證據足以證明被告確有前揭犯行，
    是公訴人所舉事證及本院依職權調查之結果，均不足超越合
    理之懷疑而形成對被告有罪之確信，被告犯罪尚屬不能證明
    。原審因而諭知被告無罪，認事用法，經核並無不合。
八、公訴人上訴意旨略以：本件原審判決以偵查時檢察官未針對
    交付之過程細節詢問證人蔡銘瑩，遽採證人蔡銘瑩於審判中
    所言，然證人就由他人轉交與親自面交等情節，證人之證詞
    與經驗法則不合，已有可疑，原審又率以證人邱永源與本件
    有利害關係，所言憑信性薄弱，即未曾加以調查，而排除證
    人邱永源對被告不利之證述，自有判決不依證據法則、未盡
    調查能事之違誤，爰提起本件上訴請求將原判決撤銷云云，
    惟上開所述仍屬片面臆測之詞，並未提出其他積極證據以實
    其說，其上訴為無理由，應予駁回。
九、據上論結，應依刑事訴訟法第368條，判決如主文。
本案經檢察官羅清溪到庭執行職務。
中    華    民    國   100    年    6     月    14    日
                  刑事第四庭    審判長法  官    吳志誠
                                      法  官    彭喜有
                                      法  官    羅心芳
以上正本證明與原本無異。
不得上訴。
                                      書記官    劉清洪
中    華    民    國   100    年    6     月    14    日